臺灣臺北地方法院民事判決
111年度訴字第753號
原      告  中國信託商業銀行股份有限公司


法定代理人  利明献  
訴訟代理人  吳子賢  

被      告  吳育綺  
上列當事人間請求清償借款事件，本院於民國111年3月22日言詞
辯論終結，判決如下：
    主  文
被告應給付原告新臺幣玖拾捌萬捌仟捌佰柒拾陸元，及自民國一
一○年九月七日起至清償日止，按年息百分之十四點七八計算之
利息。
訴訟費用由被告負擔。
本判決第一項得假執行；但被告如以新臺幣玖拾捌萬捌仟捌佰柒
拾陸元為原告預供擔保，得免為假執行。
    事實及理由
壹、程序方面
    按當事人得以合意定第一審管轄法院，但以關於由一定法律
    關係而生之訴訟為限。前項合意，應以文書證之，民事訴訟
    法第24條定有明文。經查，依卷附兩造訂立之個人信用貸款
    約定書第10條第2項約定（見本院卷第21頁），係合意以本
    院為第一審管轄法院，是本院就本件自有管轄權。
貳、實體方面
一、原告起訴主張：被告於民國110年4月29日向原告借款新臺幣
    （下同）101萬元，約定借款期間自110年4月29日至117年4
    月29日止，每月應繳付按原告定儲利率指數加週年利率13.9
　　9%計算之利息（利息利率現為週年利率14.78%），倘未依約
　　給付本息，並應按上開利率計息。詎被告未依約履行償還其
    債務，尚欠本金988,876元及利息未清償，依個人信用貸款
    約定書第3條第1項第1款約定，被告已喪失期限利益，應即
    清償所有未償還之款項，爰依信用貸款契約法律關係提起本
    件訴訟，並聲明：判決如主文所示。 　　 　　　　　
二、被告對原告請求之訴訟標的為認諾。
三、按當事人於言詞辯論時為訴訟標的之認諾者，應本於其認諾
    為該當事人敗訴之判決，民事訴訟法第384條定有明文。次
    按被告既於言詞辯論時為訴訟標的之認諾，法院即應不調查
    原告所主張為訴訟標的之法律關係是否果屬存在，而以認諾
    為該被告敗訴之判決基礎（最高法院45年台上字第31號裁判
    意旨可資參照）。查被告於本院言詞辯論期日，當庭就原告
    請求之訴訟標的為認諾，有言詞辯論筆錄存參（院卷第62頁
    ），依首揭規定，即應本於被告認諾為其敗訴判決，從而，
    原告依信用貸款契約法律關係，請求被告給付如主文所示本
    金及利息，為有理由，應予准許。
四、本件係本於被告認諾所為之判決，依民事訴訟法第389條第1
    項第1款之規定，應依職權宣告假執行，並依同法第392條第
    2項規定，依職權宣告被告預供擔保後，得免為假執行。
五、訴訟費用負擔之依據：民事訴訟法第78條。 　　
中    華    民    國    111    年    3    月     29   日
                  民事第三庭    法　官　林瑋桓
以上正本係照原本作成。
如對本判決上訴，須於判決送達後二十日內向本院提出上訴狀。
如委任律師提起上訴者，應一併繳納上訴審裁判費。
中　　華　　民　　國　　111 　 年　　3    月　　 29　日
                                書記官　江慧君